# 关联营公司会计政策不统一合并报表调整

提问人：放晴的微笑 时间：2022-06-04 11:05:31
陈版好！
公司与联营公司均属于同行业上市公司，会计政策不一致，请问是否一定需要再合并层面进行统一调整？
如应收账款坏账计提比例，在新金融工具准则下按预期信用减值损失模型，如果两公司在客户细分层面不同导致比例不同，个人理解是可以解释的；如果无明显区分，合并层面是否一定调整？
案例 1 ：特宝生物于 2020 年度科创板上市，通化东宝系主板上市公司。通化东宝系特宝生物第二大股东，持股30%，且两家上市公司均属于医药行业，两家上市公司应收账款坏账计提比例不一致，且在通化东宝报表层面亦未进行调整。
案例 2 ：晶雪节能于 2021 年度创业板上市，冰山冷热系主板上市公司。冰山冷热系晶雪节能第二大股东，持股21.91%，且两家上市公司均属于制造业，两家上市公司应收账款坏账计提比例不一致，且在冰山冷热报表层面亦未进行调整。
如果换成固定资产呢，正常生产设备？

回答人：chenyiwei
坏账准备的计提方法和比例、固定资产的折旧方法、折旧率和预计净残值等都是会计估计，在合并报表中并无要求统一母子公司会计估计的要求。
对于会计估计，如果确实因所处内外环境不同导致应当运用不同的估计，而不同组成部分各自使用的估计均符合其各自情况和所处环境的，则在合并报表层面也应保持各自原先的会计估计，不应强行统一。